【裁判字號】    98,交聲,355
【裁判日期】    980930
【裁判案由】    違反道路交通管理處罰條例聲明異議
【裁判全文】
臺灣士林地方法院交通事件裁定        98年度交聲字第355 號
    原處分機關  臺北市交通事件裁決所
    異  議  人
    即受處分人  乙○○男  35歲（民國○○年○ 月○○日生）
上列受處分人因違反道路交通管理處罰條例案件，對於臺北市交
通事件裁決所民國98年2 月24日所為之處分（原處分案號：北市
裁罰字第裁22—AEX692805 號）聲明異議，本院裁定如下：
    主  文
異議駁回。
    理  由
一、按汽車駕駛人，行經有燈光號誌管制之交岔路口紅燈右轉者
    ，處新臺幣（下同）600 元以上1 千800 元以下罰鍰，並記
    違規點數3 點，道路交通管理處罰條例第53條第2 項、第63
    條第1 項第3 款，分別定有明文。又違反道路交通管理處罰
    條例第53條第2 項事件，期限內繳納罰鍰或聽候裁決者，處
    900 元罰鍰，亦為違反道路交通管理事件統一裁罰基準及處
    理細則第2 條第2 項之裁罰基準表所明定。
二、原處分意旨略以：異議人即受處分人乙○○於民國98年2 月
    15日晚上8 時42分許，駕駛車牌號碼KH-1087 號自用小客車
    ，在臺北市○○○路353 號處，經臺北市政府警察局大同分
    局民生西路派出所員警攔停舉發有「紅燈右轉」之違規，受
    處分人於應到案日期前申訴，經原處分機關臺北市交通事件
    裁決所審認結果，仍認有上開違規，而依道路交通管理處罰
    條例第53條第2 項、第63條等規定，裁處受處分人900 元罰
    鍰，並記違規點數3 點等情，有卷附臺北市政府警察局舉發
    違反道路交通管理事件通知單（北市警交字第AEX692805 號
    ）、臺北市交通事件裁決所98年2 月24日裁決書（北市裁罰
    字第裁22-AEX692805號）可稽。
三、異議意旨略以：當天本人駕車沿著民生西路直行，打算前往
    板橋買東西，車子接近民生西路延平北路口時原預計臨時路
    邊停車，故打右邊方向燈，正巧車開到紅綠燈口，所以就想
    說車過了路口再臨停，因臨時改變計劃不臨停，警察竟然在
    前方臨檢攔停並舉發我們紅燈右轉，我們明明是沿著民生西
    路直線前進，警察卻認為我們是從延平北路紅燈右轉民生西
    路，員警應是因我們打右邊方向燈推斷我們紅燈右轉，員警
    舉發違規既未拍照，也無證人佐證，據此聲明異議云云。
四、經查：
(一)、異議人即受處分人乙○○於98年2 月15日晚上8 時42分許，
    駕駛車牌號碼KH-1087 號自小客車，行經臺北市大同區○○
    ○路353 號前之事實，業據異議人自承在卷，並有臺北市政
    府警察局北市警交字第AEX692805 號舉發違反道路交通管理
    事件通知單影本1 紙附卷可稽；
(二)、受處分人雖否認有何由臺北市○○○路紅燈右轉民生西路之
    違規行為，惟查：
１、關於本件舉發經過，業據證人即臺北市政府警察局大同分局
    民生西路派出所員警丙○於本院調查中具結證稱：我在98年
    2 月15日晚上7 點至9 點服巡邏勤務，於晚上8 時30分到9
    時是路檢時段，站在民生西路353 號前執行路檢勤務，我在
    晚上8 時42分，發現舉發單上記載之自小客車，從延平北路
    北往南方向行駛右轉民生西路，當時該車沒有打方向燈，路
    口號誌延平北路南北向雙向紅燈，民生西路東西向雙向綠燈
    ，所以我們就攔停舉發；我們當時所在位置看得到延平北路
    南端東南角燈號是紅燈，民生西路東西兩端的號誌都是綠燈
    且民生西路已經在通行；我們當時是從頭到尾盯著車子看，
    有看到該車從延平北路右轉民生西路的動作；該車從路口右
    轉的時間，距離延平北路變紅燈之時間，至少在延平北路南
    北向全紅燈號兩秒後才右轉，如果是在號誌剛轉換時，我們
    就不會攔停舉發；我確認舉發當天確實目視受處分人駕駛之
    車輛，於紅燈狀況下由延平北路右轉民生西路，我們站的位
    置距離路口約25公尺，大概是兩部公車的距離等語明確（見
    本院98年5 月6 日訊問筆錄），查證人丙○與異議人素昧平
    生，並無嫌隙，係依法執行勤務之公務員，當無設詞誣陷致
    己身負偽證重罪之必要，且證人所證本件查獲經過事實，具
    體明確，佐以證人證述其已執行取締交通勤務15年，舉發當
    時系爭路段沒有下雨，路口有燈光，視線良好，證人視力矯
    正後達1.0 ，足信證人應無誤判違規事實之虞，本院既查無
    證據足資證明員警有捏造事實違法取締之情事，執勤警員本
    其維護交通秩序、安全職責所為之舉發，當受到合法、正確
    之推定，應認證人之證詞堪以採信。
２、至受處分人聲請傳訊之證人即受舉發時亦在車內之其妻甲○
    ○固到庭證稱：當天我們是沿民生西路一直直走，在民生西
    路、延平北路口之前，我先生本來打右方向燈準備要路邊臨
    停，後來剛好講完電話，我跟我先生說我們要自己去板橋買
    東西，所以我先生就直接過該路口紅綠燈，當時民生西路是
    綠燈；原本我先生預計要臨停，所以有打方向燈，但後來沒
    有臨停，就過了紅綠燈口，我們過了路口約30、40公尺左右
    ，就被警察攔停，警察說我們紅燈右轉，我說我們一直是直
    走云云（同見本院上開訊問筆錄），然證人與受處分人就所
    謂其車通過民生西路、延平北路口前所行駛之車道，證人甲
    ○○稱：我記得我們一直在慢車道上云云，受處分人則稱：
    我們在路口之前3 至5 公尺從快車道切到慢車道云云（同見
    本院上開訊問筆錄），所述已有歧異，難信受處分人辯稱其
    車於受舉發前係直行臺北市○○○路通過延平北路口，而非
    由延平北路右轉民生西路乙節為真實，不足推翻前述證人之
    證詞。
五、綜上，受處分人確有駕車行經有燈光號誌管制之交岔路口紅
    燈右轉之違規行為，舉發機關依法舉發，原處分機關依道路
    交通管理處罰條例第53條第2 項、第63條第1 項第3 款，裁
    處受處分人900 元罰鍰，並記違規點數3 點，均屬於法有據
    。本件受處分人之聲明異議，為無理由，應予駁回。
六、據上論斷，依道路交通案件處理辦法第19條，裁定如主文。
中    華    民    國    98    年    9     月    30    日
                        交通法庭  法  官  孫  曉  青
上正本證明與原本無異。
如不服本裁定，應於送達後5日內向本院提出抗告狀。
                                  書記官  李  佳  穎
中    華    民    國    98    年    9     月    30    日


司法院資訊處製作；財團法人民間司法改革基金會備份。
